臺灣高等法院臺南分院民事裁定　96年度抗字第147號
抗　告　人　蘇智義
相　對　人　甲○○
上列當事人間請求確定執行費用額事件，抗告人對於中華民國96
年4月25日臺灣雲林地方法院96年度執聲字第5號裁定．提起抗告
，本院裁定如下：
    主  文
原裁定廢棄。
    理  由
一、抗告意旨略以：相對人所執據以聲請強制執行之執行名義，
    原審94年度訴字第139 號民事確定判決，其中應拆除房屋交
    還土地予相對人者，除抗告人外，尚有蔡山佃所有Ｅ部分面
    積12 平方公尺之建物、蔡金花所有Ｄ部分面積3平方公尺之
    建物，故執行費用額應依拆除面積比例由 3人負擔。且拆除
    抗告人建物後之建築廢棄物土石，前經抗告人與相對人達成
    協議由抗告人保留，作為鄰近農地填土之用，然相對人竟自
    行雇工將拆除後之建築廢棄物土石清運載走並售與他人，故
    其請求之貨車一台等清運費用，是否可算入執行費用額內，
    亦有爭議等語。
二、按債權人因強制執行而支出費用，得求償於債務人者，得準
    用民事訴訟法第91條之規定，向執行法院聲請確定其數額，
　　強制執行法第29條第1 項定有明文。次按債務人負擔之強制
    執行費用，應以因強制執行所必要支出之費用為限，此觀強
    制執行法第28條第1 項之規定自明。所謂執行必要費用，指
    因進行強制執行程序，必須支出之費用而言，此種費用如不
    支出，強制執行程序即難進行；而此費用係因債務人不履行
    債務而生，其必要部分自應由債務人負擔。又按共同訴訟人
    ，按其人數平均分擔訴訟費用，但共同訴訟人於訴訟之利害
    關係顯有差異者，法院得斟酌其利害關係之比例，命分別負
    擔，當事人分擔訴訟費用者，法院應於裁判前命他造於一定
    期間內，提出費用計算書、交付聲請人之計算書繕本或影本
    及釋明費用額之證書，他造遲誤前項期間者，法院得僅就聲
    請人一造之費用裁判之，但他造嗣仍得聲請確定其訴訟費用
    額，亦為民事訴訟法第85條第1項、第92條所明定。
三、經查本件抗告人與相對人間請求拆屋還地事件，經原審以94
    年度訴字第139 號判決確定在案，相對人嗣依該確定判決，
    向原審民事執行處聲請強制執行，業經原審以95年度執字第
    4704號執行完畢在案，相對人復向原審依強制執行法第29條
    第1項準用民事訴訟法第91條第1項之規定，聲請確定抗告人
    應負擔之執行費用額，原審遂依相對人之聲請，准如原裁定
    主文所示之訴訟費用額各情，業經本院調閱各該相關卷宗查
    核屬實，固非無見。惟查依上揭確定判決，本件拆屋還地強
    制執行之債務人，除抗告人所有Ｃ部分面積104 平方公尺、
    Ｆ部分面積16平方公尺之建物外，尚有蔡山佃所有Ｅ部分面
    積12平方公尺之建物、蔡金花所有Ｄ部分面積3 平方公尺之
    建物，並均經相對人聲請對之強制執行且經執行在案，則債
    務人蔡山佃、蔡金花似應依其債務比例為各該執行費用之負
    擔，始符公平原則。乃原裁定並未將債務人蔡山佃、蔡金花
    部分，併入計算依債務比例分擔執行費用額，而逕依相對人
    聲請狀所附之收據，裁定執行費用全部由抗告人獨自負擔，
    已欠妥適。且拆除抗告人房屋建物後之建築廢棄物土石，依
    抗告人所述，前經抗告人與相對人達成協議，由抗告人保留
    ，作為鄰近農地填土之用，然相對人竟自行雇工，將拆除後
    之建築廢棄物土石清運載走並售與他人，故相對人請求之貨
    車一台等清運費用，是否可算入執行費用額內，而屬必要之
    執行費用？原審未予詳查審究，遽予裁定，亦嫌疏漏。抗告
    意旨指摘原裁定不當，求為廢棄改判，為有理由，爰由本院
    將原裁定廢棄，並發回由原審另為妥適之處理。
四、據上論結，本件抗告為有理由，應依強制執行法第30 條之1
    ，民事訴訟法第492條，裁定如主文。
中　　華　　民　　國　　96　　年　　6　　月　 　25　　日
                  民事第四庭　審判長法　官  王惠一
　　　　　　　　　　　      　　　　法　官  蘇重信
　　　　　　　　　　　      　　　　法　官  林永茂
上為正本係照原本作成。
不得再抗告。
中　　華　　民　　國　　96　　年　　6　　月　 　25　　日
                                    書記官  謝素嬿
